【裁判字號】    88,易,951
【裁判日期】    890120
【裁判案由】    竊盜
【裁判全文】
臺灣新竹地方法院刑事判決                          八十八年度易字第九五一號
    公  訴  人  臺灣新竹地方法院檢察署檢察官
    被      告  丙○○
    選任辯護人  許修齊
右列被告因竊盜案件，經檢察官提起公訴（八十八年度偵字第六六七八號），本院判
決如左：
    主  文
丙○○竊盜，處有期徒刑柒月。緩刑參年。
    事  實
一、丙○○於民國（下同）八十八年七月二十一日十六時許，在新竹縣湖口鄉和興村
    四鄰大魚池旁，見戊○○所有車號ＦＩ─４６７９號自小客車（該車於八十七年
    七月十六日零時四十五分許，在新竹縣湖口鄉火車站後遭不詳姓名竊賊所竊而停
    放於該處）鑰匙孔中鑰匙未取下，竟意圖為自己不法之所有，以該鑰匙發動引擎
    後竊取上開自小客車，供其上下班使用。嗣於八十八年七月二十一日二十時許，
    在桃園縣觀音鄉○○村○鄰○○路鴻福餐廳前往藍埔村方向之馬路旁，為警查獲
    。
二、案經桃園縣警察局大園分局報請台灣桃園地方法院呈請台灣高等法院檢察署令轉
    臺灣新竹地方法院檢察署檢察官偵查起訴。
    理  由
一、訊據被告否認有竊盜之犯行，辯稱：伊並未竊取戊○○之自用小客車，伊當日早
    上上班是乘坐丁○○之車上班，傍晚因李文忠在鴻福餐廳請客，便由丁○○載其
    至鴻福餐廳，約晚上八時許，外出買煙時，發現上開車輛阻擋路人行走，乃將該
    車推向路旁云云。經查證人丁○○於本院訊問時雖證稱：確有搭載被告上班及於
    當晚搭載被告至鴻福餐廳云云，惟該證人另稱「去載丙○○前並未事先聯絡」（
    見本院八十八年十二月十四日訊問筆錄），此與被告丙○○所供述「因平常開車
    沒地方停，那天老闆聯絡好要他（指丁○○）載我去」等語，彼二人就有無事前
    聯絡之點供證顯不相符；證人丁○○又證稱「當天係李文忠請客」，此與證人乙
    ○○所證「當天係己○○請客」亦有不符，是證人丁○○、乙○○所證當天係丁
    ○○載被告去鴻福餐廳一節，應係迴護被告之詞，不足採信。又警員甲○○於本
    院訊問時結證稱：我在上開餐廳前看到被告在推車，後又到車上去開車，這樣連
    續三次，我上前在車裡查獲一把鑰匙，他正要發動，我壓住他呼叫警網而查獲；
    被告警訊所供均係被告自由意思所為；逮捕被告時，他神情緊張，想掙脫逃跑，
    我一直壓住他；我有問他車子是誰的，並要他拿出行照，他說是朋友的，交不出
    證件等語（見本院八十九年一月六日審判筆錄），且被告於警訊及偵查初訊時，
    均已自白不諱，是被告於本院審理時所辯，顯屬卸責之詞，毫無足採，此外又有
    贓物認領收據，鑰匙一把扣案，事證明確，被告之上開犯行，洵堪認定。
二、核被告所為，係犯刑法第三百二十條第一項之竊盜罪。爰審酌被告是因自己之車
    子壞了，始竊取被害人之車子、手段、犯罪所生之損害等一切情狀，量處如主文
    所示之刑。查被告素行良好，前未曾受有期刑以上刑之宣告，有本院被告全國前
    案紀錄表一紙在卷足憑，經此教訓今後應益知慎戒，信無再犯之虞，本院認本案
    刑之宣告，以暫不執行為適當，爰併諭知緩刑三年，用勵自新。扣案之鑰匙壹把
    ，並無證據證明係被告所有，爰不諭知沒收，附此敘明。
三、據上論斷，應依刑事訴訟法第二百九十九條第一項前段，刑法第三百二十條第一
    項、第七十四條第一款，罰金罰鍰提高標準條例第一條前段，判決如主文。
中      華      民      國      八十九      年  一        月    二十    日
                                 臺灣新竹地方法院刑事第一庭
                                     法  官  謝  慧  敏
右正本證明與原本無異。
如不服本判決，應於判決送達後十日內向本院提出上訴狀( 應附繕本 )，上訴於
臺灣高等法院。
                                     書記官  龔  紀  亞
中      華      民      國      八十九      年  一        月    二十    日


司法院資訊處製作；財團法人民間司法改革基金會備份。
